臺灣苗栗地方法院刑事判決　　　　　　　 94年度易字第142號
公　訴　人　臺灣苗栗地方法院檢察署檢察官
被　　　告　丙○○
上列被告因竊盜等案件，經檢察官提起公訴（94年度偵字第524
號、94年度毒偵字第225 號），本院依簡式審判程序，判決如下
：
    主  文
丙○○連續毀越安全設備竊盜，累犯，處有期徒刑壹年肆月。又
連續施用第二級毒品，累犯，處有期徒刑陸月；扣案之第二級毒
品安非他命（含袋重約零點貳公克）及內含安非他命殘渣之分裝
袋貳個均沒收銷燬之，吸食器壹組、玻璃頭伍個均沒收。應執行
有期徒刑壹年捌月；扣案之第二級毒品安非他命（含袋重約零點
貳公克）及內含安非他命殘渣之分裝袋貳個均沒收銷燬之，吸食
器壹組、玻璃頭伍個均沒收。
    事  實
一、丙○○前有竊盜之犯罪紀錄，最近一次竊盜案件經法院判處
    有期徒刑4 月確定，於民國93年10月29日易科罰金執行完畢
    。亦曾因施用第2 級毒品案件，經送觀察勒戒結果，因無繼
    續施用毒品之傾向，於92年8 月25日經觀察勒戒執行完畢而
    釋放，並於同日經臺灣苗栗地方法院檢察署檢察官以92年度
    毒偵字第489 號為不起訴處分。詎其仍不思悔改：
（一）復基於為自己不法所有之概括犯意，先後於93年12月23日
      傍晚某時、同月26日凌晨1 時43分許，以徒手敲破安全設
      備窗戶玻璃之方式，而伸手進入苗栗縣南庄鄉南富村九鄰
      大南埔134 號之南埔國小教室及輔導室等處，竊取電腦主
      機及螢幕各2 組，合計4 組；續於94年1 月1 日凌晨3 時
      許，以相同手法，伸手進入三灣鄉三灣國小永和分班六年
      甲班教室內，竊取電腦主機、液晶螢幕各一台；復於同月
      13 日 凌晨2 時46分許，再以徒手破壞窗戶玻璃之方式，
      伸手進入苗栗縣三灣鄉頂寮村5 鄰15號之三灣國小東山分
      班自然教室內，而竊取電腦主機及螢幕一組。
（二）另基於施用第2 級毒品安非他命之概括犯意，自93年12月
      中旬之某日起至94年1 月31日之某時止，在其位於苗栗縣
      南庄鄉東村南庄51號之住處等處，連續以將安非他命置於
      鋁箔紙上或玻璃頭內加熱之方式非法施用第2 級毒品安非
      他命多次。嗣於94年2 月2 日下午3 時10分許，經警持本
      院核發之搜索票前往其住處實施搜索，當場起出電腦光碟
      機2 臺、電腦滑鼠2 個等物，並扣得其所有之安非他命0
      點2 公克（含袋重）、內含安非他命殘渣之分裝袋2 個、
      吸食器1 組、玻璃頭5 個。
二、案經苗栗縣警察局頭份分局移送臺灣苗栗地方法院檢察署檢
    察官偵查起訴。
    理  由
一、訊據被告丙○○對於上揭連續竊盜及施用第2 級毒品安非他
    命之事實均坦承不諱，其中竊盜部分並據證人丁○○、甲○
    ○、乙○○分別於警詢證述明確，並有贓物認領保管單1 紙
    、搜索扣押筆錄、扣押物品收據、扣押物品目錄各1 份及內
    政部警政署刑事警察局94年1 月18日刑紋字第0940009370
    號、94年1 月26日刑紋字第09400093 67 號鑑驗書各1 份、
    被告之指紋卡片1 紙、苗栗縣警察局頭份分局現場勘查紀綠
    表2 份及南埔國小失竊現場圖1 紙等附卷可證；而施用第2
    級毒品部分，亦有被告於94年2 月2 日經警所採尿液送驗呈
    甲基安非他命陽性反應之苗栗縣警察局頭份分局尿液檢體編
    號登記簿對照表、中山醫學大學出具之濫用藥物尿液檢驗報
    告總表各1 紙在卷可憑，並有第2 級毒品安非他命0.2 公克
    （含袋重）、內含安非他命殘渣之分裝袋2 個、吸食器1 組
    、玻璃頭5 個扣案可證及臺灣苗栗地方法院檢察署刑案資料
    查註紀錄表、全國施用毒品案件紀錄表各1 份可按。是被告
    上述自白核與事實相符，而堪採信。是本件事證已臻明確，
    被告上述犯行均堪認定。
二、核被告所為，係犯刑法第321 條第1 項第2 款之毀越安全設
    備竊盜罪、毒品危害防制條例第10條第2 項之施用第2 級毒
    品罪。其施用毒品前後非法持有毒品之低度行為，應為施用
    之高度行為所吸收，不另論罪。被告先後多次竊盜、施用第
    2 級毒品之行為，均時間緊接，所犯分別係構成要件相同之
    罪名，顯均係基於概括之犯意而為之，均為連續犯，爰依刑
    法第56條之規定各以一罪論，並均加重其刑。被告所犯上述
    2 罪，犯意各別，罪名不同，應予分論併罰。又被告受有如
    事實欄所載罪刑執行情形，有臺灣苗栗地方法院檢察署刑案
    資料查紀錄表、臺灣高等法院被告全國前案紀錄表各1 份等
    在卷足憑，其於有期徒刑執行完畢後，5 年內再犯本件有期
    徒刑以上之2 罪，應依刑法第47條之規定論以累犯，並均遞
    加重其刑。爰審酌被告前有竊盜之犯罪紀錄，尚不知悔悟，
    再犯本件竊盜罪，足徵其惡性非淺，另施用毒品僅係自殘行
    為，且於犯後尚能坦承全部犯行等一切情狀，暨參酌公訴人
    之具體求刑，分別量處如主文所示之刑，並定其應執行之刑
    。至扣案之第2 級毒品安非他命（含袋重約零點2 公克）、
    內含安非他命殘渣之分裝袋2 個（因安非他命與分裝袋無從
    析離），均係毒品，應依毒品危害防制條例第18條第1 項前
    段宣告沒收銷燬之；另吸食器1 組、玻璃頭5 個，均係供施
    用毒品犯罪所用之物，且係被告所有乙節，業據被告供述在
    卷，應依刑法第38條第1 項第2 款之規定，併予宣告沒收。
據上論斷，應依刑事訴訟法第273 條之1 第1 項、第299 條第1
項前段，毒品危害防制條例第10條第2 項、第18條第1 項前段，
刑法第11條、第56條、第321 條第1 項第2 款、第47條、第51條
第5款、第38條第1 項第2 款，判決如主文。
本案經檢察官郭靜文到庭執行職務。
中　　華　　民　　國　　94　　年　　3 　　月　　30　　日
                  刑事第二庭    法　官　林燦都
以上正本證明與原本無異。
如不服本判決，應於送達後10日內向本院提出上訴狀（須附繕本
），上訴於臺灣高等法院臺中分院。
                                書記官　陳建分
中　　華　　民　　國　　94　　年　　3 　　月　　30　　日
附錄論罪科刑法條
刑法第321條第1項第2款
犯竊盜罪而有左列情形之一者，處六月以上、五年以下有期徒刑
：
二　毀越門扇、牆垣或其他安全設備而犯之者。
毒品危害防制條例第10條第2項
施用第二級毒品者，處三年以下有期徒刑。
